最  高  行  政  法  院  裁  定
111年度抗字第125號
抗  告  人  郎麗娜                                      

上列抗告人因與相對人行政院農業委員會間聲請停止執行事件，
對於中華民國111年3月25日臺北高等行政法院111年度停字第12
號裁定，提起抗告，本院裁定如下︰ 
　　主  文
抗告駁回。
抗告訴訟費用由抗告人負擔。
　　理  由
一、按抗告法院認抗告為不合法或無理由者，應為駁回抗告之裁
    定。 
二、緣抗告人於民國107年3月5日至同年11月26日，未經核准，
    從事為「振豐268號漁船（000-0000）」引進IRSAN等多名印
    尼籍船員來臺工作之仲介業務，經相對人以抗告人違反遠洋
    漁業條例第26條第2項規定，乃依同條例第42條第1項規定（
    下稱系爭規定），以108年8月2日農授漁字第1081335517號
    處分書，裁處抗告人新臺幣（下同）400萬元罰鍰（下稱原
    處分）。抗告人不服，向臺北高等行政法院（下稱原審法院
    ）提起行政訴訟（原審法院以109年度訴字第696號受理，下
    稱本案訴訟）。原審法院就所受理本案訴訟，原處分所適用
    之系爭規定有牴觸憲法之疑義，向憲法法庭聲請法規範憲法
    審查並裁定停止訴訟程序。抗告人遂向原審法院聲請於本案
    訴訟確定前停止原處分之執行，經原審法院以111年度停字
    第12號裁定（下稱原裁定）駁回，乃提起本件抗告。
三、抗告意旨略謂：原審法院所撰寫之法規範憲法審查聲請書，
    已清楚表明原處分所依據之系爭規定，恐不容於憲法責罰相
    當原則與比例原則，且行政程序法第7條為憲法比例原則之
    具體規範，則抗告人認原處分之合法性與合憲性皆有疑羲，
    為聲請停止執行之主張，應有理由。原審法院既已就系爭規
    定客觀上形成違憲確信表明其見解，且一旦憲法法庭支持原
    審法院之法律見解，原處分即無維持可能，抗告人就停止執
    行之聲請，絕非法律上顯無理由。抗告人經濟上已幾乎全面
    崩潰，遭查封之不動產隨時面臨被拍賣之風險，致抗告人隨
    時可能完全喪失其名下不動產之使用收益權能且無回復之可
    能等語。　
四、本院查：
　㈠按「（第1項）原處分或決定之執行，除法律另有規定外，不
    因提起行政訴訟而停止。（第2項）行政訴訟繫屬中，行政
    法院認為原處分或決定之執行，將發生難於回復之損害，且
    有急迫情事者，得依職權或依聲請裁定停止執行。但於公益
    有重大影響，或原告之訴在法律上顯無理由者，不得為之。
    」行政訴訟法第116條第1項、第2項分別定有明文。可知，
    聲請原處分或決定之停止執行，需有避免難於回復損害之急
    迫必要性，始得為之。而所謂「難於回復之損害」，係指其
    損害不能回復原狀，或在一般社會通念上，如為執行可認達
    到回復困難之程度，且其損害不能以相當金錢賠償而言。次
    按法官聲請法規範憲法審查，係因宣告法律是否牴觸憲法，
    乃專屬憲法法庭之職掌（憲法訴訟法第1條第1項第1款、第5
    1條），並無認定法律違憲而逕行拒絕適用之權限，且是否
    違憲尚有待憲法法庭為審查認定，自難以法官提出法規範憲
    法審查之聲請，即認原處分有一望即知之顯然違法，而謂原
    處分之合法性顯有疑義。故法院對於應否停止原處分之執行
    ，仍應就停止執行之必要性予以審查，即從原處分之執行對
    當事人是否將發生難於回復之損害，是否有急迫情事，不能
    等待本案判決之作成之要件予以審酌。
　㈡經查，本件原處分係罰鍰400萬元，執行內容為「金錢」，其
    執行所造成之損害，在一般社會通念上，非不能以金錢賠償
    ，自不生將發生難於回復之損害情事。又抗告人僅稱遭查封
    之不動產隨時面臨遭拍賣之風險，致喪失不動產之使用收益
    權能且無回復之可能云云，然抗告人並未就原處分如予執行
    ，將如何導致抗告人發生難於回復之損害為釋明，自難認已
    符合停止執行之要件。從而，抗告人聲請原處分停止執行，
    核與行政訴訟法第116條第2項規定之要件不合，原裁定駁回
    抗告人停止原處分之聲請，並無違誤，抗告人之抗告難謂有
    理由，應予駁回。
五、據上論結，本件抗告為無理由。依行政訴訟法第104條、民
    事訴訟法第95條、第78條，裁定如主文。
中　　華　　民　　國　　111　 年　　5　　 月　　12　　日
                    最高行政法院第三庭
                        審判長法  官  胡　方　新
　　　　　　　　　　　　      法  官　林  妙  黛
                              法  官　蕭　惠　芳
                              法  官　曹　瑞　卿
                              法  官　林　惠　瑜

以  上  正  本  證  明  與  原  本  無  異
中　　華　　民　　國　　111 　年　　5 　　月　　12　　日
　　　　　　　　　　　　　　　書記官　林　郁　芳